臺灣桃園地方法院刑事判決　　　　　　　　93年度易字第1120號
公　訴　人　台灣桃園地方法院檢察署檢察官
被　　　告　丑○○　男　26歲.
上列被告因竊盜案件，經檢察官提起公訴（93年度偵字第12807
號），及移送併辦（台灣桃園地方法院檢察署93年度偵字第1916
7 號、93年度偵字第19611 號、93年度偵字第16234 號、台灣板
橋地方法院檢察署93年度偵字第18958 號、93年度偵字第17467
號），被告為有罪之陳述後，經本院合議庭裁定改行簡式審判程
序，茲判決如下：
        主  文
丑○○共同連續竊盜，處有期徒刑壹年。
        事  實
一、丑○○基於意圖為自己不法所有之概括犯意，連續於如附表
    所示之時間、地點，以如附表所示之方式，竊取如附表所示
    被害人之財物，其中編號1 、7 部分分別係與己○○（已先
    行審結）、真實姓名年籍不詳，綽號為「阿昌」之成年男子
    基於共同之犯意聯絡（各該行為人、行竊之時間、地點、行
    竊方法、被害人、損失財物，均詳如附表所示）。嗣分別為
    警查獲。
二、案經桃園縣政府警察局八德分局報告台灣桃園地方法院檢察
    署檢察官偵查起訴暨桃園縣政府警察局八德分局、桃園分局
    、大溪分局報告台灣桃園地方法院檢察署檢察官、台北縣政
    府警察局三峽分局報告台灣板橋地方法院檢察署檢察官移送
    併辦。
        理  由
一、程序部分：
    本件被告所犯係死刑、無期徒刑或最輕本刑為三年以上有期
    徒刑以外之罪，其於準備程序中就被訴事實為有罪之陳述，
    經本院告知簡式審判程序之旨，並聽取公訴人、被告之意見
    後，爰依刑事訴訟法第273 條之1 第1 項規定合議裁定由受
    命法官獨任進行簡式審判程序，合先敘明。
二、認定被告有罪之證據及理由：
（一）右揭連續竊盜之犯罪事實，業據被告丑○○於本院審理中
      均供認不諱。就編號1 部分復核與證人即共同被告己○○
      證述一致；就編號8 部分則與證人甲○○、壬○○分別於
      警詢、檢察官偵訊及本院審理中之證述相符。且稽之被告
      上開自白，均核與如附表所示之被害人丁○○、丙○○、
      乙○○、子○○、癸○○、庚○○、辛○○所陳稱之失竊
      情節亦屬相符。此外復有贓物領據、現場及贓物照片、車
      籍作業系統—查詢認可資料等附卷可稽，足徵被告自白與
      事實相符。本件事證明確，被告如附表所示之竊盜犯行均
      堪認定。
（二）至於被告雖承認犯有如附表編號8 之竊盜案件，惟另辯稱
      ：伊於93年11月26日在桃園縣警察局桃園分局大樹派出所
      製作警詢筆錄時（即附表編號8 案件為警查獲時），曾遭
      警員刑求云云。惟查，被告對於所稱刑求之員警無法指認
      究為何人，又其雖稱共犯甲○○亦有看見伊遭刑求一節，
      然證人甲○○於本院審理中明確證稱：「我沒有被打，我
      也沒有看見丑○○被打」等語（見本院94年5 月3 日審理
      筆錄第5 頁），並稱雖有聽見丑○○喊叫，但因伊當時在
      提藥，不知其喊叫內容，且當時三人筆錄均已做完等語，
      復稽之被告自承伊於警詢中之供述均與事實相符，只是回
      答的不甘願，益見被告所稱遭刑求云云應無可採，附此敘
      明。
三、論罪科刑部分：
（一）核被告丑○○就如附表所示各次犯行，均係犯刑法第320
      條第1 項之普通竊盜罪。被告就如附表編號1 與己○○、
      就編號7 與阿昌間之各該竊盜犯行，分別有犯意聯絡及行
      為分擔，均為共同正犯。被告先後8 次竊盜犯行，均時間
      緊接，方法相同，顯係基於概括犯意為之，為連續犯，應
      依刑法第56條規定論以一普通竊盜罪，並加重其刑。公訴
      人雖僅就被告如附表編號1 之犯行提起公訴，然檢察官就
      犯罪事實一部起訴者，其效力及於全部，本件被告如附表
      所載其餘部分之犯罪事實，與前揭起訴之部分，有連續犯
      之關係，已如前述，本院自應就屬於裁判上一罪之部分一
      併加以審理。
（二）爰審酌被告丑○○於本案中連續行竊之次數多達8 次，屢
      次經查獲後仍不知悛悔，恣意拿取他人財物，欠缺對他人
      財產權之尊重、法治觀念薄弱，兼衡之各該行竊之物品價
      值均非高，多係利用被害人管領力較薄弱之機會犯之，手
      段尚稱平和、前無竊盜之前案記錄，且於犯後均坦承犯行
      ，犯後態度尚稱良好，而公訴人就被告具體求處有期徒刑
      1 年4 月稍嫌過重等一切情狀，量處如主文所示之刑，以
      資懲儆。
據上論斷，應依刑事訴訟法第273 條之1 第1 項、第299 條第1
項前段，刑法第28條、第56條、第320 條第1 項，判決如主文。
本案經檢察官張尹敏到庭執行職務。
中　　華　　民　　國　　94　　年　　5 　　月　　17　　日
                              臺灣桃園地方法院刑事第六庭
                                    法  官  陳　永　來
上正本證明與原本無異。
如不服本判決，應於判決送達後十日內向本院提出上訴狀（應附
繕本），上訴於臺灣高等法院。
                                    書記官  劉　霜　潔
中　　華　　民　　國　　94　　年　　5 　　月　　17　　日
附論罪科刑依據之法條：
刑法第320 條
意圖為自己或第三人不法之所有，而竊取他人之動產者，為竊盜
罪，處五年以下有期徒刑、拘役或五百元以下罰金。意圖為自己
或第三人不法利益，而竊佔他人之不動產者，依前項之規定處斷
。前二項之未遂犯罰之。
附表：
┌─┬───┬─────┬──────┬─────┬──┐
│編│行為人│時間(民國)│行竊方法    │被害人暨  │備註│
│號│　    │地點      │            │損失財物  │    │
├─┼───┼─────┼──────┼─────┼──┤
│１│丑○○│93年8月6日│丑○○與高明│丁○○所有│本案│
│  │己○○│早上約11時│奇共同騎乘車│之本田牌，│起訴│
│  │      │許在桃園縣│牌號碼QK7-98│型號EP3800│    │
│  │      │八德市後庄│2 號輕型機車│，紅色發電│    │
│  │      │街2之3號旁│，後置兩輪拉│機1 台，價│    │
│  │      │          │車，徒手竊取│值約48000 │    │
│  │      │          │之。        │元。      │    │
├─┼───┼─────┼──────┼─────┼──┤
│２│丑○○│93年9月30 │丑○○徒手行│金隆順砂石│戊○│
│  │      │日19時許在│竊得手後，要│廠（丙○○│93年│
│  │      │桃園縣大溪│求不知情之林│）所有之白│度偵│
│  │      │鎮中新里25│易昌（不起訴│鐵鐵窗4 個│字第│
│  │      │鄰中庄新村│確定）駕駛車│，價值約  │1623│
│  │      │62號之金隆│牌號碼T5-752│5000 元 至│4號 │
│  │      │順砂石廠  │6號 自小貨車│100 00 元 │併案│
│  │      │          │前往載運。  │          │    │
├─┼───┼─────┼──────┼─────┼──┤
│３│丑○○│93年10月1 │同上        │金隆順砂石│同上│
│  │      │日16時許在│            │廠（丙○○│    │
│  │      │桃園縣大溪│            │）所有之廢│    │
│  │      │鎮中新里25│            │鐵鋼筋約10│    │
│  │      │鄰中庄新村│            │0 公斤，價│    │
│  │      │62號之金隆│            │值約 700元│    │
│  │      │順砂石廠  │            │。        │    │
├─┼───┼─────┼──────┼─────┼──┤
│４│丑○○│93年10月2 │同上        │俊晨企業有│同上│
│  │      │日在桃園縣│            │限公司（林│    │
│  │      │大溪鎮中新│            │脩清）所有│    │
│  │      │里中庄下崁│            │之鐵模具約│    │
│  │      │22 之 1 號│            │1000公斤，│    │
│  │      │俊晨企業有│            │價值約1000│    │
│  │      │限公司門口│            │00元許。  │    │
├─┼───┼─────┼──────┼─────┼──┤
│５│丑○○│93年10月26│丑○○與不知│子○○所有│板檢│
│  │      │日22時許在│情之甲○○（│之廢鐵一批│93年│
│  │      │臺北縣鶯歌│不起訴確定）│，價值約10│度偵│
│  │      │鎮○○街37│共同駕駛車牌│00元許。  │字第│
│  │      │0之1號前  │號碼T5-752 6│          │1746│
│  │      │          │號自小貨車經│          │7 號│
│  │      │          │過，甲○○下│          │併案│
│  │      │          │車小解，由顏│          │    │
│  │      │          │清真一人徒手│          │    │
│  │      │          │竊取之。    │          │    │
├─┼───┼─────┼──────┼─────┼──┤
│６│丑○○│93年11月19│丑○○與不知│癸○○所有│板檢│
│  │      │日12時40分│情之鄭福成（│之鋁條4支 │93年│
│  │      │許在臺北縣│不起訴確定）│約20公斤，│度偵│
│  │      │鶯歌鎮中正│共同駕駛車號│價值約六百│字第│
│  │      │三路247巷7│5U-1899 號自│元。      │1895│
│  │      │6號前     │小貨車行經該│          │8 號│
│  │      │          │處，由丑○○│          │併案│
│  │      │          │一人下車徒手│          │    │
│  │      │          │竊取之。    │          │    │
├─┼───┼─────┼──────┼─────┼──┤
│７│丑○○│93年11月21│丑○○與阿昌│庚○○所有│戊○│
│  │阿昌  │日17時10分│共同騎乘車號│之鐵製自動│93年│
│  │      │許在桃園縣│RIS-153 號輕│控制閥 3個│度偵│
│  │      │八德市後庄│型機車，徒手│，價值約  │字第│
│  │      │街90巷28號│竊取之。    │9000元。  │1916│
│  │      │          │            │          │7 號│
│  │      │          │            │          │併案│
├─┼───┼─────┼──────┼─────┼──┤
│８│丑○○│93年11月25│丑○○與不知│辛○○所有│戊○│
│  │      │日22許在桃│情之甲○○及│之白鐵鐵門│93年│
│  │      │園縣建新街│壬○○三人共│1 片，價值│度偵│
│  │      │ 463巷89號│同乘機車途經│約18000 元│字第│
│  │      │旁        │該址，嚴清真│。        │1961│
│  │      │          │利用下車小解│          │1 號│
│  │      │          │之際，徒手搬│          │併案│
│  │      │          │運置於倉庫外│          │    │
│  │      │          │牆上之鐵門而│          │    │
│  │      │          │竊取之。    │          │    │
└─┴───┴─────┴──────┴─────┴──┘
